# 【求助陈版】持有期间，联合营企业对投资前其他股东分红的处理

提问人：18222955796 时间：2022-01-04 13:10:53
陈版好，有个实务问题再请教下老师
【背景】A企业持有企业B 20％股权，重大影响作为联合营。投资日，B资产负债表中未分配利润为 1000 。在A后续持有期间，B对A投资前的股东宣告发放现金分红 100 （即未分配利润减少100 ）。
【问题】对A持有联营期间，联营企业对A投资前股东分红，引起其未分配利润的变动，应该如何处理？
方案一:视为投资日后，被投资单位净资产的减少，实质上损害了A享有的权利，因此需做类似亏损处理
借:投资收益 20
贷:长投_损益调整 20
方案二:认为明确不对A分红时，需自投资日起，便不享有未分配利润中这 100 需对其他股东的分红。（在长投对价确定的情况下，间接影响了调增了内含商誉 20 ）

回答人：chenyiwei
“在A后续持有期间，B对A投资前的股东宣告发放现金分红100”是如何决策的？是在最初A取得B股权时就已经约定这部分留存收益归原股东享有，还是其他原因？应根据具体原因和情况确定如何进行会计处理。例如，如果在最初A取得B股权时就已经约定这部分留存收益归原股东享有，则在投资初始确认时确定可享有的被投资企业净资产份额时，就应将这部分留存收益剔除。相应地，后续被投资企业将这部分留存收益分配给原股东时，A企业在其权益法核算中不需作任何反映。
如果是其他情况，则根据具体情况确定应如何处理。